【裁判字號】    99,上易,427
【裁判日期】    990226
【裁判案由】    毒品危害防制條例
【裁判全文】
臺灣高等法院刑事判決                 99年度上易字第427號
上  訴  人
即  被  告  甲○○
上列上訴人因違反毒品危害防制條例案件，不服臺灣基隆地方法
院98年度易字第614號，中華民國98年12月11日第一審判決（起
訴案號：臺灣基隆地方法院檢察署98年度偵字第1158號，由原審
改行簡式審判程序），提起上訴，本院判決如下：
    主  文
上訴駁回。
    理  由
一、按提起第二審之上訴，其上訴書狀應敘述具體理由，為第二
    審上訴必備之程式。此觀民國96年7月4日修正公布刑事訴訟
    法第361條第2項之規定甚明。倘上訴理由之敘述未合乎具體
    之要求者，其上訴即屬同法第367條前段所定「上訴不合法
    律上之程式」，第二審法院應依同法第372條前段之規定，
    以判決駁回之。至其理由之具體與否，屬第二審法院審查範
    圍，不在第一審法院命補正之列，上訴書狀如已敘述理由，
    無論其具體與否，即無待其補提理由書或命補正之問題。此
    與上訴書狀全未敘述上訴理由者，第一審法院依刑事訴訟法
    第361條第3項之規定，應定期間先命補正之情形，尚屬有別
    。又第二審上訴之目的，既在於請求撤銷、變更原判決，則
    所謂「具體理由」，自應就原判決如何足以撤銷、如何應予
    變更之「事實上」或「法律上」之具體根據，本於確實之訴
    訟資料暨原因事實之所出，逐一敘述、記載，必已具體指出
    原判決事實認定所依憑之證據有如何之錯誤（例如原判決所
    採納之證據如何不具證據能力，所為證明力之判斷如何違背
    經驗、論理法則等），法律之適用（尤其實體法）有如何違
    誤之處，而足以動搖原判決使之成為不當或違法而得改判之
    事由；必要時並應提出有利於己之事證，期使第二審法院採
    納，俾為有利於上訴人之認定，始屬合法。上訴理由之敘述
    ，應先合乎具體之要求，始有所敘述可取與否之實體審理與
    判斷之問題。是上訴人之上訴書狀雖敘述上訴理由，但僅泛
    言原判決認定事實錯誤、違背法令、量刑失之過重或輕縱等
    情詞，而未依上揭意旨指出具體事由，或形式上雖已指出具
    體事由，然該等事由縱使屬實，亦不足以認為原判決有何不
    當或違法（例如所指摘訴訟程序之瑕疵，將因第二審重新審
    理而補正），或其所陳之事由，與訴訟資料所載不相適合，
    或所指摘原判決之「不當」或「違法」根本不存在者，均應
    認其實質上並未符合具體之要件，庶符節制濫行上訴之立法
    意旨。
二、原審判決上訴人即被告甲○○共同持有第二級毒品 (累犯)
    ，處拘役40日，並諭知易科罰金之標準。上訴人不服原審判
    決而提起上訴，上訴意旨略以：依刑事訴訟法第156條第2項
    之規定，被告雖經自白，仍應調查其他必要之證據，以察其
    是否與事實相符。原審判決在在違法，令人難以信服，爰提
    起上訴請求撤銷原判決云云。
三、原判決依憑被告之自白、搜索扣押筆錄、行政院衛生署管制
    藥品管理局98年3月20日管檢字第0980002352號鑑定書等證
    據，認定上訴人有共同持有第二級毒品犯行，從形式上觀察
    ，於法尚無不合。經查，原審於98年12月7日行準備程序時
    即已就被告所指之犯罪事實訊問 (見原審卷第30-31頁)，經
    被告認罪後 (見原審卷第30頁)，原審即改行簡式審判程序
    。又被告於原審同日行審判期日，已當庭提示被告之自白、
    證人念家瑞、張雅雯之證詞、行政院衛生署管制藥品管理局
    鑑定書、內政部警政署刑事警察局鑑定書等證物，並告以要
    旨，經上訴人表示無意見後，原審即命上訴人就上開證據資
    料為辯論後，採為判決之基礎 (見原審卷第34-36頁)，足見
    上訴人於原審已自白犯罪，並與證據資料相符，始為原審所
    採納。則上訴意旨指摘原判決未調查其他必要證據云云，係
    未憑卷證資料任意指摘。且上訴意旨僅泛稱原判決在在違法
    云云，經核並未依據卷內既有訴訟資料，具體指出或表明原
    判決有何採證、認識、用法等足以影響判決本旨之不當或違
    法之理由。揆之首揭說明，其上訴為不合法律上之程式，應
    予駁回，並不經言詞辯論為之。
四、據上論斷，應依刑事訴訟法第367條前段、第372條，判決如
    主文。
中    華    民    國    99    年    2     月    26    日
            刑事第二十二庭審判長法  官  郭雅美
                                法  官  李麗珠
                                法  官  洪于智
以上正本證明與原本無異。
不得上訴。
                                書記官  強梅芳
中    華    民    國    99    年    3     月    2     日

司法院資訊處製作；財團法人民間司法改革基金會備份。
